臺灣高等法院刑事判決
108年度上訴字第3014號
上  訴  人  臺灣士林地方檢察署檢察官
上  訴  人  
即  被  告  吳志偉  
選任辯護人  蕭銘毅法扶律師
上列上訴人因被告違反毒品危害防制條例案件，不服臺灣士林地
方法院107年度訴字第377號，中華民國108年7月25日第一審判決
（起訴案號：臺灣士林地方檢察署107年度偵字第7131號、第139
85號、107年度毒偵字第1440號），提起上訴，本院判決如下：
    主  文
原判決關於販賣第二級毒品予劉伊萍、黃豐璋部分（即原判決附
表一編號1、附表三部分），暨定執行刑部分，均撤銷。
吳志偉犯販賣第二級毒品罪，累犯，貳罪，各處如附表一編號1
、10所示之徒刑及沒收。
其他上訴駁回。
前揭撤銷改判部分與上訴駁回部分所處之刑，應執行有期徒刑拾
玖年。
    事  實
一、吳志偉有多次施用第一級、第二級毒品紀錄，明知海洛因、
    甲基安非他命分屬毒品危害防制條例第2 條第2項第1款、第
    2款列管之第一級毒品、第二級毒品，不得私自持有、販賣
    ，竟基於販賣第一級毒品、第二級毒品之犯意，以00000000
    00門號、0000000000門號、0000000000門號行動電話為聯繫
    工具，聯絡毒品交易事宜，自民國107年1月29日起至同年4
    月14日止，將甲基安非他命販賣予劉伊萍（1次）、羅信雄
    （4次）、黃豐璋（1次），將海洛因販賣予陳振和（4次）
    （販毒情形詳如附表一所示）。警方對吳志偉持用之上揭行
    動電話實施通訊監察後，持拘票拘提吳志偉，經其同意搜索
    新北市○○區○○路00巷00號11樓之23居處後，扣得附表二所示
    之手機、毒品、電子磅秤等物（吳志偉施用第一級、第二級
    毒品犯行部分，因撤回上訴而確定）。
二、案經新北市政府警察局淡水分局報告臺灣士林地方檢察署檢
    察官偵查起訴。
    理  由
一、檢察官上訴要旨
  ㈠證人黃豐璋在警詢即證稱其向上訴人即被告吳志偉（下稱被
    告）購買甲基安非他命，並有通聯譯文可參，原審以證人黃
    豐璋事後翻異之詞，認定被告未販賣甲基安非他命予證人黃
    豐璋，有認定事實不當之情。
  ㈡被告否認全部販賣毒品犯行，在原審審理過程一再空言主張
    偵訊過程遭受不當取供，致原審逐一勘驗卷附光碟，耗費司
    法資源，被告犯後態度不佳，原審量刑過輕。  
二、被告上訴及答辯要旨
  ㈠被告交付甲基安非他命予劉伊萍，未收取分文，應僅構成轉
    讓第二級毒品罪，不構成販賣毒品罪。
  ㈡被告在第二審繫屬期間，坦承分別販賣海洛因、甲基安非他
    命予陳振和及羅信雄，犯後態度良好，請依自白之例減刑。
  ㈢有關黃豐璋所交付之新臺幣（下同）1,000元，係返還先前告
    貸之金錢，非買賣毒品之價金，黃豐璋在警偵所證購買毒品
    乙節，乃檢警幾近誘導所致，被告沒有販賣安非他命予黃豐
    璋。
  ㈣有關被告販賣海洛因部分，原審援引刑法第59條酌減其刑，
    有關販賣甲基安非他命部分，卻不引用同條規定減刑，有理
    由矛盾之違法。  
三、認定被告販賣甲基安非他命1次予劉伊萍之證據及理由
  ㈠被告於107年4月30日警詢陳稱：「（有關107年1月29日通訊
    監聽譯文），劉伊萍使用（0000000000門號），我使用（00
    00000000門號），我接聽電話，當時劉伊萍跟我『買』毒品安
    非他命，我有給她安非他命，但她一樣沒給我錢，說她要欠
    著。」、「（之前購買毒品）她跟我說要欠著」、「（之前
    購買毒品）品質很差，她（劉伊萍）要我補給她。」（第71
    31號偵卷第9頁），於同日偵查庭陳稱：「（107年1月29日
    之通訊監察譯文）確實是我與劉伊萍之對話，她是用000000
    0000打給我的0000000000，她說的『找男生』就是要跟我拿安
    非他命，她說的『一個』是指1,000元，這1次交易到場『交易』
    的是劉伊萍，我在現場有給劉伊萍1公克的安非他命，但劉
    伊萍沒給我錢，我本來是要跟她收錢，她每次都說沒錢，我
    也沒辦法。」、「（107年2月14日通訊監察譯文）她（劉伊
    萍）打電話給我說那天拿的貨很爛」（第7131號偵卷第124
    頁），於本院108年11月14日準備庭表示：「就劉伊萍部分
    ，我承認販賣二級毒品，請鈞院從輕量刑」（本院卷第184
    頁），被告多次供稱劉伊萍於107年1月29日以行動電話相連
    絡，表示要「買」、「交易」甲基安非他命，其有交付劉伊
    萍甲基安非他命1公克，但因劉伊萍手頭不便，致無法向劉
    伊萍取得價金。
  ㈡證人劉伊萍於107年4月30日警詢證稱：「（107年1月29日以0
    000000000撥打電話吳志偉手機0000000000），我跟他要『買
    』毒品安非他命，我用1,500元跟吳志偉買1公克安非他命，
    當天有交易成功，我有拿到。」（第7131號偵卷第124頁）
    ，於107年5月1日偵查庭證稱：「（107年1月29日該次通話
    ），譯文裡我說『一個』就是指1公克的安非他命，我跟他說
    在萊爾富碰面，是指紅樹林捷運站上去一點點的萊爾富，我
    們當天是在那裡碰面，本來要給他1,500元，但碰面後我沒
    給他錢，他有給我1公克安非他命。」、「（107年2月14日
    通話譯文），是我打電話給他（被告）抱怨107年1月29日給
    我的安非他命品質不好。」（第7131號偵卷第180頁），於1
    08年6月27日原審證稱：「（107年1月29日電話中說『我找男
    生啦』，其中『男生』）就是甲基安非他命。」、「107年1月2
    9日當天我有拿到（毒品），但我沒給他錢。」、「（甲基
    安非他命）小小一包，（市價）1,000或1,500。」（原審卷
    二第272頁、第274頁至第275頁），證人劉伊萍作證表示其
    於107年1月29日以電話聯繫被告洽談購買毒品事宜，2人相
    約於紅樹林捷運站附近，被告交付1公克甲基安非他命，證
    人劉伊萍則賒欠價金。
  ㈢證人劉伊萍雖於原審表示其無支付毒品對價之意，然被告於
    警偵表示證人劉伊萍是要「買」毒品安非他命、「我本來是
    要跟她收錢」、「她跟我說要欠著」，因買賣為有償契約、
    雙務契約，苟非被告販賣甲基安非他命，豈會要求證人劉伊
    萍支付金錢，同意證人劉伊萍賒帳，又證人劉伊萍嗣於107
    年2月14日聯繫被告，抱怨毒品質量不佳，若證人劉伊萍非
    購買毒品，被告無庸負瑕疵擔保責任，證人劉伊萍豈會因效
    果不如預期而致電被告，要求被告「補給她」。
  ㈣被告與劉伊萍聯繫販毒事宜及之後抱怨毒品品質不良，復有
    卷附107年1月29日、同年2月14日2次通訊監察譯文在卷可考
    （第7131號偵卷第9頁至第10頁）。
  ㈤有關毒品價金之數額，被告表示為1,000元，證人劉伊萍表示
    為1,000元或1,500元，2人所述不盡相符，本院依罪證有疑
    、採最有利於被告解釋之計算方式，認本次交易價金為1,00
    0元，特加說明。
四、認定被告販賣海洛因4次予陳振和之證據及理由  
  ㈠被告於本院108年11月14日準備程序坦承以0000000000門號行
    動電話連絡陳振和使用之0000000000門號行動電話，商議販
    毒事宜，並販賣海洛因4 次予陳振和（即附表一編號2至5）
    （本院卷第184頁）。
  ㈡證人陳振和於附表一編號2至5所示時間向被告購買海洛因4次
    ，業經證人陳振和於警偵證稱：0000000000門號是我申請的
    ，「（1-1至1-5之107年2月14日譯文）我打電話跟他說『呵
    樂仔』指的就是4號，即海洛因，我跟他說『明大那個弄500啦
    』是指總共要以5,500元跟他買海洛因，當天我去承德路6段
    麥當勞對面洗車廠碰面，我給他5,500元，他也有給我海洛
    因，海洛因是以透明夾鍊袋裝。」（附表一編號2）、「（2
    -1之107年2月21日譯文）我跟他（被告）說『大仔』是指海洛
    因，『嘿啊』是講號仔，也是指海洛因，我是要跟他買500元
    海洛因，我們約在北投路上的萊爾富店門口，我有給他500
    元，他也有給我一點點海洛因，裝在透明夾鍊袋。」（附表
    一編號3）、「（3-1至3-3之107年2月17日譯文），我跟他
    說「『另外那種幫我弄500』也是指號仔，也是指海洛因，我
    這次是要跟他買500元海洛因，因為吳志偉之前碰面時有跟
    我說叫我不要說『號仔』，說『那種』好了，他就會知道我是要
    跟他買海洛因，我說『萊爾富啦』就是指他到我家附近的萊爾
    富，我有給他500元，他也有給我一點點海洛因，一樣放在
    透明夾鍊袋。」（附表一編號4）、「（5-1至5-3之107年3
    月15日譯文）是我要跟吳志偉買6,000元海洛因，『6張』是指
    6,000元，我當天有給吳志偉6,000元，他有給我1包海洛因
    。」（附表一編號5）（第7131號偵卷第150頁至第157頁、
    第167頁至第169頁），作證表示其4次向被告購買海洛因。
  ㈢被告雖於原審及本院準備程序一度表示附表一編號2、5是與證人陳振和合資購買毒品，附表一編號3、4是因被證人陳振和「盧」到不了，方分一半給他云云。然細觀被告與證人陳振和107年2月14日之通聯內容（即附表一編號2），證人陳振和一開始即明白稱：「你沒有呵樂仔，快一點，我等一下要上班」，被告回覆：「等一下就過去」，證人陳振和再稱：「明天那個給我弄500啦」（第7131號偵卷第160頁），107年2月21日之通聯內容（即附表一編號3）、107年2月17日之通聯內容（即附表一編號4），證人陳振和一接通電話後表示：「大仔要500」、「幫我弄500元」（第7131號偵卷第161頁），證人陳振和接通電話後隨即表明購毒訊息，而被告未先行向上游確認毒品庫存狀況，隨即答應，顯與吸毒者合資購毒前，雙方需先討論數量、金額分配比例有別；又107年3月15日之通聯內容（即附表一編號5），證人陳振和致電稱：「今天一樣啦」、「一樣的量」（第7131號偵卷第162頁），不用表明合購毒品之比例，可徵被告在與陳振和電話相約見面時，已經持有毒品，毋庸再向他人購買，顯非2人合購毒品，所辯合購毒品乙節，為卸責之詞。
  ㈣被告與陳振和聯繫販毒事宜，復有卷附通訊監察譯文在卷可
    考（第7131號偵卷第160頁至第162頁）。    
五、認定被告販賣甲基安非他命4次予羅信雄之證據及理由  
  ㈠被告於本院108年10月4日準備程序表示：附表一編號7、8有
    償轉讓毒品予羅信雄（本院卷第147頁），於本院108年11月
    14日準備程序復坦承以0000000000門號、0000000000門號行
    動電話與羅信雄使用之0000000000門號行動電話，聯繫購毒
    事宜，並交易甲基安非他命4次予羅信雄（即附表一編號6至
    9）（本院卷第184頁）。
  ㈡證人羅信雄於警偵證稱：「（107年1月27日通訊監察譯文）
    ，我們是約在摩納哥社區旁的萊爾富上去的斜坡上某間早餐
    店對面空地，我這次有給吳志偉2萬2,000元，吳志偉也有到
    場給我半兩的安非他命1包。」（附表一編號6）、「（107
    年2月11日通訊監察譯文），我跟他說『我要的女人』及『軟的
    』都是指安非他命，我在問他價錢，這次我要以2,000元跟吳
    志偉買安非他命，我們約在我現住地溫泉大廈騎樓下，我有
    下樓，吳志偉也有到場，我有給他2,000元，他也有給我安
    非他命，他將安非他命裝在透明夾鍊袋內。」（附表一編號
    7）、「（107年2月20日、21日通訊監察譯文），他到場後
    拿了1錢的安非他命，1錢原本是3點多克，要賣我5,000元，
    但我錢不夠，只有3,000元，他就跟我說安非他命我先拿去
    ，欠的錢之後再給他，他有跟我拿3,000元。」、「（『女人
    』）是安非他命，交易地點是約在我家樓下。」（附表一編
    號8）、「（107年3月13日通訊監察譯文），我是要以1萬3,
    000元跟他買安非他命，我們去他社區附近早餐店對面空地
    碰面，我有給他1萬3,000元，他有給我一包半兩即17公克之
    安非他命，他以透明夾鍊袋裝，並放在香菸盒內。」（附表
    一編號9）（第7131號偵卷第185頁至第192頁、第198頁至第
    200頁、原審卷二第18頁至第23頁），作證表示其4次向被告
    購買甲基安非他命。
  ㈢有關被告與證人羅信雄107年1月27日之通聯內容（即附表一
    編號6），證人羅信雄多次詢問「1顆多少」、「1兩呢」；1
    07年2月11日之通聯內容（即附表一編號7），證人羅信雄問
    以「我要的女人咧」；107年2月21日之通聯內容（即附表一
    編號8），證人羅信雄直接稱「我要2錢」、「你那邊有沒有
    女人」；107年3月13日之通聯內容（即附表一編號9），證
    人羅信雄明白表示「有硬的嗎」、「半兩多少」（第7131號
    偵卷第186頁至第191頁）。證人羅信雄向被告直接表示欲購
    買毒品之暗語，並詢問價格，被告依問題回覆，其等未曾討
    論合資購毒細節，則被告一度所稱其與證人羅信雄合資購買
    毒品，顯係臨訟飾卸。
  ㈣羅信雄4次與被告聯繫交易毒品，復有卷附通訊監察譯文在卷
    可考（第7131號偵卷第181頁至第185頁）。
六、認定被告販賣甲基安非他命1次予黃豐璋之證據及理由  
  ㈠有關證據能力之說明
    原審108年6月27日審判庭，審判長問以：「對於被告在警詢
    、偵訊、本院準備程序、審理中所供述，有何意見？」被告
    答以：「無意見，我所述皆出於我的自由意志。」（原審卷
    二第295頁），於本院108年10月4日準備庭，受命法官問以
    ：「檢、警或第一審法官，有無以強暴脅迫或其他非法之方
    式對你取供？」被告答以：「一、製作警詢筆錄的警員沒有
    打我，他們講通聯都有了，所以我就有承認。二、檢察官沒
    有對我非法逼供。」（本院卷第145頁），則被告在警偵之
    自白，出於任意性，有證據能力。
  ㈡被告於107年4月30日警詢陳稱：「（我與黃豐璋）交易過1次
    （毒品），時間在107年4月14日上午9時許。」（第7131號
    偵卷第12頁），於同日偵查庭供稱：「他（黃豐璋）只有跟
    我買過1次。」、「我是用0000000000之門號，他(黃豐璋)
    打電話給我是要跟我買1,000元之安非他命，重量約1克。」
    、「我親自去（淡金路16巷15之1號萊爾富超商旁），有給
    他（黃豐璋）安非他命1 包，黃豐璋也有給我1,000元。」
    （第7131號偵卷第126頁），被告2度自白107年4月14日販賣
    1公克甲基安非他命予證人黃豐璋，並收取1,000元價金。
  ㈢證人黃豐璋於107年8月16日偵查庭證稱：「（被告說該次你
    們通話，你們有在淡金路16巷15之1號萊爾富超商旁碰面，
    他有給你1包安非他命，你也有給他1,000元，意見？)那就
    有了。」、「我確實有跟被告買過1次安非他命，是以1,000
    元跟他買1包安非他命。」（第7131號偵卷第333頁），作證
    表示其有以1,000元向被告購買1包安非他命。本院108年11
    月14日準備程序勘驗證人黃豐璋當日接受檢察官詢問之過程
    ，當時檢察官之詢問，語氣平和，無威逼、利誘之情，偵訊
    筆錄與錄音內容大致相符（本院卷第185頁），被告辯護人
    就此亦表示：「有關勘驗結果，記載部分大致沒有問題。」
    （本院卷第186頁），則證人黃豐璋偵查中之證言，出於自
    由意志，並與被告警偵自白相符，值得採信。
  ㈣證人黃豐璋在原審翻異前詞，證稱其107年4月14日未向被告
    購買毒品，所支付之1,000元係償還舊欠等語，被告方面聲
    請再度傳訊證人黃豐璋到庭作證。經查，被告於本院109年2
    月5日審判庭供稱：我與黃豐璋是97年、98年在陽明醫院喝
    美沙冬時認識的，106年9月、10月間，黃豐璋繳不出美沙冬
    的錢，跟我借1,500元，當天（107年4月14日）是要還其中
    之1,000元（本院卷第239頁、第240頁），然證人黃豐璋於1
    07年8月16日偵查庭證稱：「（107年4月14日的通聯是）我
    要還錢給他（被告），我住院時候欠他錢，我當時住在陽明
    醫院，我住院跟被告借了2,000元。」（第7131號偵卷第333
    頁），於原審108年5月27日證稱：「（我認識被告）差不多
    1年多，我借來的錢不是用在毒品上，而是用來生活的。」
    （原審卷二第37頁、第47頁），有關2人所述借款之金額不
    符，借款之目的，證人黃豐璋表示為生活費用，被告則表示
    為支付美沙冬之費用，亦大不相同，被告所辯當日（107年4
    月14日）所收取之1,000元，為證人黃豐璋償還之舊欠，難
    以信實，證人黃豐璋亦無再傳訊之必要。
  ㈤被告於警偵及本院供稱：「我將海洛因及安非他命混雜後，
    用玻璃球燒烤，吸食菸霧止癮，每4個鐘頭1次。」、「平常
    施用毒品，一次是1,000、2,000元。」、「扣案之海洛因是
    以4萬元、安非他命是2萬元跟小胖買的，我共給小胖6萬元
    。」（第7131號偵卷第6頁、第7頁、第127頁、本院第146頁
    ），並稱：「我好的時候（收入）1個月賺2萬多元，不好的
    時候就賺1萬多元，我有（錢）就會給我母親。」（本院卷
    第146頁），由此觀之，被告月收入1萬餘元至2萬餘元，經
    濟狀況非佳，每4小時服用毒品1次，一次花費1,000元至2,0
    00元，收入不足以支付購毒之開銷，尤其，警方在被告居所
    扣得現金7萬6,000元，被告並花費相當3個月以上薪水向「
    小胖」購買毒品，被告欲支付高額吸毒開銷，非以販毒所得
    無法負擔其吸毒支出，被告平日應有販毒之動機。
  ㈥黃豐璋向被告聯繫購買毒品，復有卷附通訊監察譯文在卷可
    考（第7131號偵卷第138頁）。
七、被告販毒有營利之意圖
    我國法律對販賣毒品者臨以嚴刑，毒品仍無法禁絕，究其原
    因，實乃販賣毒品存有巨額之利潤可圖，故販賣毒品者，如
    非為巨額利潤，必不冒此重刑之險，是以有償販賣毒品者，
    除非另有反證證明其出於非圖利之意思而為，概皆可認其係
    出於營利之意而為（最高法院105年度台上字第2044號判決
    參看）。被告於107年4月30日偵查庭供稱：「偶爾比較熟的
    朋友會跟我拿海洛因及安非他命，我有收錢但是沒賺什麼錢
    。」（第7131號偵卷第123頁），表示有賺得蠅頭小利；本
    院108年10月4日準備程序，被告復稱：「陳振和認識不久，
    是喝美沙冬認識的。」、「羅信雄朋友介紹的，也認識不久
    。」、「黃豐璋也是喝美沙冬認識的，沒什麼交情。」（本
    院卷第146頁），被告與陳振和等人或認識不久，或沒什麼
    交情，竟甘冒被查緝法辦重刑之危險，販賣毒品予證人陳振
    和等人，依經驗法則，被告顯有從中賺取利得；尤其，被告
    於107年4月30日偵查庭供稱：安非他命「重量約1克，
    ，我買約700多。」（第7131號偵卷第126頁），表示1公克
    甲基安非他命成本價為700餘元，出售價為1,000元，被告買
    進及賣出毒品有相當之價差，其有從中賺取利潤而牟利之意
    圖，至為明顯。
八、論罪之說明
  ㈠海洛因、甲基安非他命分別屬毒品危害防制條例第2 條第2
    項第1 款及第2 款所列管之第一級毒品、第二級毒品，不得非法販賣、持有。而販毒行為之完成與否，以毒品是否交付作為既、未遂之標準，不以價金是否交付為斷。被告附表一編號1、8販賣甲基安非他命予劉伊萍、羅信雄部分，價金或全部賒欠或部分賒欠，因被告業已交付毒品，仍屬販賣毒品既遂。
  ㈡核被告附表一編號2至5販賣海洛因犯行，係犯毒品危害防制
    條例第4 條第1項之販賣第一級毒品既遂罪，共4罪；附表一
    編號1、6至10販賣甲基安非他犯行，核係犯同條例第4 條第
    2項之販賣第二級毒品既遂罪，共6罪。
  ㈢被告販賣毒品予證人劉伊萍、陳振和、羅信雄、黃豐璋4人前
    ，各次持有海洛因、甲基安非他命之低度行為，均為販賣第
    一級、第二級毒品之高度行為所吸收，不另論罪。
  ㈣被告4次販賣第一級毒品、6次販賣第二級毒品犯行，犯罪時
    間不同，地點不一，顯係基於不同犯意為之，應予分論併罰
    。
  ㈤被告前因施用毒品，經原審以103年度審訴字第324號判決判
    處有期徒刑11月、4月確定，復因施用毒品，經臺灣臺北地
    方法院以103年度審訴字第540號判決判處有期徒刑11月確定
    ，嗣經臺灣臺北地方法院以103年度聲字第3069號裁定應執
    行有期徒刑2年1月確定，被告於103年11月20日入監執行，
    於105年5月12日假釋出監並交付保護管束，105年11月19日
    縮刑期滿，假釋未經撤銷，視為執行完畢，被告受有期徒刑
    執行完畢5年以內，故意再犯有期徒刑以上之販毒重罪，應
    依刑法第47條第1項規定論以累犯。本院依司法院釋字第775
     號解釋意旨，審酌被告自80年起即犯案不斷，有多次施用
    麻醉藥品、多次施用第一級、第二級毒品、非法寄藏手槍（
    及贓物、偽造文書）等前科紀錄，一再涉及黑槍、毒物，不
    知悔過向善、遠離毒品，再犯本件4次販賣第一級毒品罪、6
    次販賣第二級毒品罪，足徵其具相當之反社會人格，刑罰反
    應力薄弱，為兼顧社會防衛之效果，除法定刑死刑、無期徒
    刑部分，依法不得加重其刑外，依法均加重其刑。
  ㈥販賣第一級毒品罪之法定刑，為「死刑或無期徒刑」（得併
    科罰金），處罰相當嚴重，然同為販賣第一級毒品之人，其
    原因動機不一，犯罪情節未必盡同，或有大盤毒梟者，亦有
    中、小盤之分，甚或僅止於吸毒者友儕間為求互通有無之有
    償轉讓者亦有之，其販賣行為所造成危害社會之程度，自因
    個案而異，然法律科處此類犯罪，所設法定最低本刑則屬相
    同，殊難謂為非重。被告雖有附表一編號2至5所為4次販賣
    第一級毒品海洛因予陳振和犯行，惟各次販毒金額在500元
    至6,000元不等，獲取利潤不大，毒品數量非鉅，與大量販
    賣毒品以賺取巨額利潤之行為顯然有別，被告於本院復坦承
    販賣海洛因4次，尚知悔改，本院認其犯罪情狀尚非無可憫
    恕之處，如量處最低法定刑無期徒刑仍嫌過重，在客觀上足
    以引起一般之同情，與原審同，就附表一編號2至5部分均依
    刑法第59條規定，各酌減其刑。
  ㈦毒品危害防制條例第17條第1 項規定：「供出毒品來源，因
    而查獲其他正犯或共犯」，係指被告在事實審言詞辯論終結
    前，具體供出毒品來源之有關資料，諸如前手之姓名、年籍
    、住居所、或其他足資辨別之特徵等，使調查或偵查犯罪之
    公務員因而對之發動調查或偵查並破獲者而言。其立法意旨
    重在鼓勵具體供出其上游販毒者，俾資追查該毒梟前手及其
    上游毒品，以杜絕毒品之蔓延與氾濫為目的（最高法院103
    年度台上字第3348號判決參看）。被告雖於107年5月21日、
    同年7月25日偵查庭供稱：我提供給陳振和的毒品是向綽號
    「眼鏡」的彭雲禎所拿的（第7137號偵卷第293頁、第321頁
    ），原審為查明真相，於108年2月23日（及同年3月20日）
    行文新北市政府警察局淡水分局，函詢是否有查獲毒品上游
    「眼鏡」乙情，依該分局108 年3 月12日新北警淡刑字第10
    83877120號函、108年3月12日新北警淡刑字第1083877775號
    覆函，略稱：「本分局依證詞調閱監視器皆未有成果，未因
    被告吳志偉之供述而查獲『眼鏡』毒品上游之情。」、「本分
    局針對『眼鏡』持續蒐證多月，皆未發現販售毒品，或查獲『
    眼鏡』毒品上游之情。」（原審卷一第91頁、第95頁），指
    出依被告之供述，警方沒有查出綽號「眼鏡」之人涉嫌販毒
    ，被告自無從依毒品危害防制條例第17條第1 項供出上手規
    定減免其刑。
  ㈧現行毒品危害防制條例第17條第2 項規定：「犯第4條至第8
    條之罪於『偵查及審判中』均自白者，減輕其刑。」其立法意
    旨在獎勵犯罪人之悛悔，同時使偵查及審判機關易於發現真
    實，以利毒品查緝，俾收防制毒品危害之效。準此，販毒者
    須於偵查（檢警偵辦期間）及法院審理期間（不限第一審）
    ，分別有1次以上之自白，始得邀此寬典。被告於檢警偵辦
    期間，堅不承認販毒予陳振和、羅信雄，遲至本院108年11
    月14日準備程序方坦承該部分販毒犯行（本院卷第184頁）
    ，與毒品危害防制條例第17條第2 項減輕其刑規定不合。被
    告辯護人以被告在本院坦承認販毒予陳振和、羅信雄，請依
    毒品危害防制條例第17條第2 項減輕其刑，礙難准許。
九、原判決及檢察官、被告上訴之評斷 
  ㈠關於附表一編號1販賣毒品予劉伊萍部分
  1.現行毒品危害防制條例第17條第2 項規定：「犯第4 條至第
    8 條之罪於偵查及審判中均自白者，減輕其刑」，該減刑事
    由之目的，在使毒品案件之刑事訴訟程序儘早確定，鼓勵被
    告自白認罪，開啟其自新之路，對被告於偵查及審判中均自
    白者，增列應減輕其刑之規定，採行寬厚之刑事政策。故不
    論該被告之自白，係出於自動或被動、簡單或詳細、一次或
    多次，並其自白後有無翻異，苟其於偵查及審判中均有自白
    ，即應依法減輕其刑，不以始終承認為必要。此所稱之審判
    中自白，不限於第一審，第二審自白亦包括在內（最高法院
    99年度台上字第6608號判決、本院暨所屬法院99年法律座談
    會刑事類第24號提案研討意見參看）。
  2.被告於107年4月30日警詢陳稱：「（有關107年1月29日通訊
    監聽譯文）……，當時劉伊萍跟我『買』毒品安非他命，我有給
    她安非他命。」（第7131號偵卷第9頁），於同日偵查庭陳
    稱：「（107年1月29日之通訊監察譯文）確實是我與劉伊萍
    之對話，她說的『一個』是指1,000元，這1次交易到場交易的
    是劉伊萍，我在現場有給劉伊萍1公克的安非他命，我本來
    是要跟她收錢，她每次都說沒錢，我也沒辦法。」（第7131
    號偵卷第124頁），於本院108年11月14日準備庭表示：「就
    劉伊萍部分，我承認販賣二級毒品。」（本院卷第184頁）
    ，被告於警偵及本院準備期日坦白承認出售甲基安非他命，
    合乎毒品危害防制條例第17條第2項之規定，應減輕其刑。
    原審不及審酌被告在本院之自白，致未適用前揭自白減刑之
    規定，自屬難以維持，應由本院撤銷改判。被告上訴，請求
    減輕其刑，為有理由；檢察官上訴，以被告否認犯罪，請求
    加重處罰，則無理由。
  ㈡關於附表一編號10販賣毒品予黃豐璋部分
    被告於107年4月14日販賣第二級毒品甲基安非他命予黃豐璋
    ，本院已詳細說明如前，原審未詳細勾稽被告警偵之自白及
    證人黃豐璋之指證，認被告此部分犯罪嫌疑不足，為無罪判
    決之諭知，認定事實有誤。檢察官提起上訴，指摘原判決此
    部分不當，為有理由。
  ㈢關於附表一編號2至9販賣毒品予陳振和、羅信雄部分
  1.原審調查事證結果，認被告罪證明確，就被告販賣海洛因4
    次予陳振和部分，援引毒品危害防制條例第4條第1項，論以
    販賣第一級毒品罪（4罪），並依刑法第59條規定酌減其刑
    ，就被告販賣甲基安非他命4次予羅信雄部分，援引毒品危
    害防制條例第4條第2項，論以販賣第二級毒品罪（4罪），
    分論併罰；審酌被告前有違反槍砲彈藥刀械管制條例、贓物
    、偽造文書及多次施用毒品等前科，再犯本件8次販賣毒品
    犯行，兼衡被告高中肄業之教育程度，販毒數量、金額，及
    其他一切情狀，量處如附表一編號2至9所示有期徒刑7月2月
    至15年3月不等之徒刑；另說明附表二（即原判決附表六）
    編號6所示之電子磅秤，為供販毒所用之物，不問屬於被告
    與否，依毒品危害防制條例第19條第1項規定，宣告沒收；
    扣案附表二編號9之華碩行動電話1支（含0000000000門號SI
    M 卡），為被告所有，係其販賣毒品聯絡使用之物，應依毒
    品危害防制條例第19條第1項規定，於附表一編號6罪刑項下
    諭知沒收；另未扣案之0000000000門號行動電話1 支，亦為
    供犯罪所用，應依毒品危害防制條例第19條第1 項、刑法第
    38條第4 項規定，於附表一編號2至5、7至9罪刑項下諭知沒
    收，如不能沒收時，追徵其價額；各次販毒實際所得（不包
    括賒帳金額），雖未扣案，仍應依刑法第38條之1第1 項、
    第3 項規定，諭知沒收，如全部或一部不能沒收時，追徵其
    價額；至於其餘部分，或為吸毒所用，或與本件販毒無關，
    不在販毒罪刑項下宣告沒收。原審判決已敘述其所憑證據、
    認定理由及量刑依據，其認定事實、適用法律，核無不合，
    所量處之刑，無違罪刑相當原則。
  2.量刑係法院就繫屬個案犯罪所為之整體評價，屬事實審法院
    得依職權裁量之事項，而量刑判斷當否之準據，應就原判決
    之整體觀察為綜合考量，不可擷取其中片段，遽以評斷。苟
    其量刑已以行為人之責任為基礎，並斟酌刑法第57條各款所
    列情狀，在法定刑度內酌量科刑，無偏執一端，或濫用其裁
    量權限，致明顯失出失入情形，自不得任意指為不當或違法
    （最高法院104年度台上字第2563號判決、104年度台上字第
    2577號判決參看）。被告前有多次施用麻醉藥品、多次施用
    第一級、第二級毒品、贓物、偽造文書、非法寄藏手槍等前
    科，犯罪累累，不知悛悔，前於106年間因施用第二級毒品
    、持有大量第二級毒品，在檢警偵辦、法院審理期間（本院
    卷第104頁），不知謹守法度，無視國家杜絕毒品犯罪之禁
    令，再犯本件8次販賣海洛因、甲基安非他命予他人使用，
    不但戕害使用者身心健康，更對社會秩序造成潛在危害，量
    刑本不宜從寬，被告指原審量刑過重，請求從輕量刑，自非
    有理。另被告於本院審理期間，終能坦承分別販賣毒品予陳
    振和、羅信雄，尚知悔改，檢察官上訴，指被告否認此部分
    犯行，請求加重刑罰，尚非有理。
  3.刑法第59條於94年2月2日修正公布，將原規定：「犯罪之情
    狀可憫恕者，得酌量減輕其刑。」修正為：「犯罪之情狀顯
    可憫恕，認科以最低度刑仍嫌過重者，得酌量減輕其刑。」
    其修正理由第1點表明：「現行第59條在實務上多從寬適用
    ，為防止酌減其刑之濫用，自應嚴定其適用之條件，以免法
    定刑形同虛設，破壞罪刑法定之原則。」足見立法者透過修
    法以規制法院從嚴適用刑法第59條之立法目的。本於權力分
    立及司法節制，裁判者自不宜無視該立法意旨，而於個案恣
    意以該條寬減被告應負刑責，俾維法律安定與尊嚴。實務上
    ，一向認刑法第59條所規定「犯罪情狀顯可憫恕，認科最低
    度刑仍嫌過重者，得酌量減輕其刑」，係指犯罪另有特殊之
    原因與環境，在客觀上足以引起一般人之同情，認為即予宣
    告法定最低度刑，猶嫌過重者，始有其適用，被告犯後自白
    犯罪、經濟因素、家庭狀況，僅得為從輕量刑之參考，不得
    作為刑法第59條酌量減刑之事由。因販賣毒品，助長毒品氾
    濫，戕害他人身心，危害社會治安及善良風氣至鉅，一般人
    將販毒者、製毒者視為社會毒瘤，本院衡酌被告前有多次施
    用毒品犯行，當知販賣毒品行為乃法所不許，猶未記取教訓
    ，仍出於營利意圖而為本件6次販賣第二級毒品予羅信雄等
    人，不宜寬待，又販賣第一級毒品，其法定刑為死刑或無期
    徒刑（得併科罰金），對賺取數千元之販毒者，如不援引刑
    法第59條減刑，即應判處死刑或無期徒刑，有情輕法重、值
    得一般人同情之處，而販賣第二級毒品，其法定刑為無期徒
    刑或7年以上有期徒刑（得併科罰金），其法定刑顯屬較輕
    ，對販賣6次甲基安非他命之被告而言，如無其他法定減刑
    條件，處以7年、8年之徒刑，一般人不以為嚴刑峻法，無適
    用刑法第59條規定酌減其刑之必要。被告上訴，以原審就販
    賣第一級毒品部分，援引刑法第59條規定減刑，就販賣第二
    級毒品部分，未依同法條減刑，有理由不當之矛盾，尚非的
    論。
十、撤銷改判部分量刑之說明
  ㈠本院就被告依累犯加重其刑，並就販賣毒品予劉伊萍部分依
    毒品危害防制條例第17條第2 項規定減輕其刑後，審酌被告
    為高中肄業，未婚無子女，前有非法寄藏手槍、贓物、偽造
    文書、及多次施用麻醉藥品、多次施用第一級、第二級毒品
    等紀錄，仍不知改過向善，再行販賣甲基安非他命，兼衡被
    告販毒予黃豐璋部分，重量為1公克，金額為1,000元，販毒
    予劉伊萍部分，重量為1公克，並任由劉伊萍賒欠價金1,000
    元，暨其他一切情狀，就附表一編號1、10部分，分別量處
    有期徒刑3年8月、7年2月，以示懲儆。
  ㈡定執行刑，與量刑同，法院就繫屬個案犯罪所為之整體評價
    ，應整體觀察為綜合考量，不可擷取其中片段，致失出失入
    。本院衡酌被告在本院坦承販賣毒品予劉伊萍、陳振和、羅
    信雄，否認販毒予黃豐璋之犯後態度，及被告各次犯罪情狀
    、犯罪次數，政府禁絕毒品政策，刑罰定刑目的等因素，定
    應執行有期徒刑19年。
十一、沒收之說明
  ㈠附表二編號6所示扣案之電子磅秤，為供販毒所用之物，不問
    屬於被告與否，依毒品危害防制條例第19條第1項規定，於
    被告附表一編號1、10販毒罪刑項下宣告沒收。    
  ㈡被告附表一編號1、10犯行，分別係以扣案如附表二編號8之O
    PPO行動電話（含0000000000門號SIM 卡）、編號9之華碩行
    動電話（含0000000000門號SIM 卡）作為連絡販毒工具，此
    據證人劉伊萍、黃豐璋各於偵查或原審證述屬實，並為被告
    所自陳，復有通訊監察譯文在卷足佐，應依毒品危害防制條
    例第19條第1 項規定，分別諭知沒收。
  ㈢被告販賣甲基安非他命予黃豐璋，犯罪所得1,000 元，雖未
    扣案，仍應依刑法第38條之1第1項、第3 項規定宣告沒收，
    如全部或一部不能沒收時，追徵其價額。
  ㈣至於被告出售甲基安非他命予劉伊萍部分，因未實際收得價
    款，任由劉伊萍賒欠，被告無犯罪所得，無庸諭知沒收。
據上論斷，應依刑事訴訟法第369 條第1 項前段、第368 條、第
364條、第299條第1項前段、毒品危害防制條例第4條第2項、第1
7條第2項、第19條第1項、刑法第11條前段、第47條第1 項、第5
1條第5款、第38條之1第1 項、第3項，判決如主文。
本案經檢察官楊舒婷提起公訴，檢察官郭季青提起上訴，檢察官
黃東焄到庭執行職務。  
中    華    民    國   109    年    2     月    12    日
                  刑事第一庭    審判長法  官  周政達
                                      法  官  程克琳
                                      法  官  曾德水
以上正本證明與原本無異。
如不服本判決，應於收受送達後20日內向本院提出上訴書狀，其
未敘述上訴之理由者並得於提起上訴後20日內向本院補提理由書
（均須按他造當事人之人數附繕本）「切勿逕送上級法院」。
                                      書記官  陳怡君
中    華    民    國    109   年    2     月    14    日
附錄：本案論罪科刑法條全文                              
毒品危害防制條例第4 條第1項、第2 項
製造、運輸、販賣第一級毒品者，處死刑或無期徒刑；處無期徒
刑者，得併科新臺幣三千萬元以下罰金。
製造、運輸、販賣第二級毒品者，處無期徒刑或十年以上有期徒
刑，得併科新臺幣一千五百萬元以下罰金。       













附表一：
編號 時間 地點 方式及對象 本院判決情形 1  107 年1 月29日下午2時58分許後 新北市淡水區紅樹林捷運站附近之萊爾富便利商店 吳志偉基於販賣第二級毒品甲基安非他命之犯意，以持用之0000000000門號行動電話，與劉伊萍之0000000000門號行動電話，聯繫買賣甲基安非他命事宜後，再交付甲基安非他命1公克予劉伊萍，劉伊萍則賒帳價金新台幣（下同）1,500元。 原判決撤銷。 吳志偉販賣第二級毒品，累犯，處有期徒刑參年捌月。 扣案如附表二編號6、8所示之物均沒收。 2  107 年2 月14日晚間10時47分許後 臺北市北投區承德路6段某洗車場 吳志偉基於販賣第一級毒品海洛因之犯意，以持用之0000000000門號行動電，與陳振和之0000000000門號行動電話，聯繫買賣海洛因事宜後，將重量不詳之第一級毒品海洛因販賣予陳振和，並收取5,500元之價金。 上訴駁回。 【原審判決：吳志偉販賣第一級毒品，累犯，處有期徒刑拾伍年參月，未扣案不詳廠牌手機（含○○○○○○○○○○門號ＳＩＭ卡）壹支及犯罪所得新臺幣伍仟伍佰元均沒收，於全部或一部不能沒收或不宜執行沒收時，追徵其價額；扣案如原判決附表六編號6所示之物沒收。】 3  107 年2 月21日晚間10時15分許後 臺北市北投區萊爾富便利商店 吳志偉基於販賣第一級毒品海洛因之犯意，以持用之0000000000門號行動電，與陳振和之0000000000門號行動電話，聯繫買賣海洛因事宜後，將重量不詳之第一級毒品海洛因販賣予陳振和，並收取500元之價金。 上訴駁回。 【原審判決：吳志偉販賣第一級毒品，累犯，處有期徒刑拾伍年貳月，未扣案不詳廠牌手機（含○○○○○○○○○○門號ＳＩＭ卡）壹支及犯罪所得新臺幣伍佰元均沒收，於全部或一部不能沒收或不宜執行沒收時，追徵其價額；扣案如原判決附表六編號6所示之物沒收。】 4  107 年2 月17日晚間11時21分許後 奇岩捷運站附近之萊爾富便利商店 吳志偉基於販賣第一級毒品海洛因之犯意，以持用之0000000000門號行動電，與陳振和之0000000000門號行動電話，聯繫買賣海洛因事宜後，將重量不詳之第一級毒品海洛因販賣予陳振和，並收取500元之價金。 上訴駁回。 【原審判決：吳志偉販賣第一級毒品，累犯，處有期徒刑拾伍年貳月，未扣案不詳廠牌手機（含○○○○○○○○○○門號ＳＩＭ卡）壹支及犯罪所得新臺幣伍佰元均沒收，於全部或一部不能沒收或不宜執行沒收時，追徵其價額；扣案如原判決附表六編號6 所示之物沒收。】 5  107 年3 月15日傍晚5時59分許至同日傍晚6時15分許 奇岩捷運站附近之萊爾富便利商店 吳志偉基於販賣第一級毒品海洛因之犯意，以持用之0000000000門號行動電，與陳振和之0000000000門號行動電話，聯繫買賣海洛因事宜後，將重量不詳之第一級毒品海洛因販賣予陳振和，並收取6,000元之價金。 上訴駁回。 【原審判決：吳志偉販賣第一級毒品，累犯，處有期徒刑拾伍年參月，未扣案不詳廠牌手機（含○○○○○○○○○○門號ＳＩＭ卡）壹支及犯罪所得新臺幣陸仟元均沒收，於全部或一部不能沒收或不宜執行沒收時，追徵其價額；扣案如原判決附表六編號6 所示之物沒收。】 6  107 年1 月27日晚間11時47分許後 新北市○○區○○路00巷00號11樓之23吳志偉居處附近某早餐店對面空地 吳志偉基於販賣第二級毒品甲基安非他命之犯意，以持用之0000000000門號行動電話，與羅信雄之0000000000門號行動電話，聯繫買賣甲基安非他命事宜後，再將甲基安非他命半兩交付予羅信雄，並收取2萬2,000元之價金。  上訴駁回。 【原審判決：吳志偉販賣第二級毒品，累犯，處有期徒刑柒年肆月，未扣案犯罪所得新臺貳萬貳仟元沒收，於全部或一部不能沒收或不宜執行沒收時，追徵其價額；扣案如原判決附表六編號6 、9 所示之物（電子磅秤及手機）均沒收。】 7  107 年2 月11日上午6時41分許後 臺北市○○區○○路000號羅信雄居處之騎樓下 吳志偉基於販賣第二級毒品甲基安非他命之犯意，以持用之0000000000門號行動電話，與羅信雄之0000000000門號行動電話，聯繫買賣甲基安非他命事宜後，再將甲基安非他命2 公克交付予羅信雄，並收取2,000元之價金。 上訴駁回。 【原審判決：吳志偉販賣第二級毒品，累犯，處有期徒刑柒年貳月，未扣案不詳廠牌手機（含○○○○○○○○○○門號ＳＩＭ卡）壹支及犯罪所得新臺幣貳仟元均沒收，於全部或一部不能沒收或不宜執行沒收時，追徵其價額；扣案如原判決附表六編號6 所示之物沒收。】 8  107 年2 月21日凌晨零時1分許後 臺北市○○區○○路000號羅信雄居處之騎樓下 吳志偉基於販賣第二級毒品甲基安非他命之犯意，以持用之0000000000門號行動電話，與羅信雄之0000000000門號行動電話，聯繫買賣甲基安非他命事宜後，再將價值5,000元、甲基安非他命約3公克交付予羅信雄，羅信雄僅交付3,000元價款，賒欠其餘2,000元。 上訴駁回。 【原審判決：吳志偉販賣第二級毒品，累犯，處有期徒刑柒年貳月，未扣案不詳廠牌手機（含○○○○○○○○○○門號ＳＩＭ卡）壹支及犯罪所得新臺幣參仟元均沒收，於全部或一部不能沒收或不宜執行沒收時，追徵其價額；扣案如原判決附表六編號6 所示之物沒收。】 9  107 年3 月13日下午3時18分許後 新北市○○區○○路00巷00號11樓之23吳志偉居處附近某早餐店對面空地 吳志偉基於販賣第二級毒品甲基安非他命之犯意，以持用之0000000000門號行動電話，與羅信雄之0000000000門號行動電話，聯繫買賣甲基安非他命事宜後，再將甲基安非他命17公克交付予羅信雄，並收取1 萬3,000元之價金。 上訴駁回。 【原審判決：吳志偉販賣第二級毒品，累犯，處有期徒刑柒年肆月，未扣案不詳廠牌手機（含○○○○○○○○○○門號ＳＩＭ卡）壹支及犯罪所得新臺幣壹萬參仟元均沒收，於全部或一部不能沒收或不宜執行沒收時，追徵其價額；扣案如原判決附表六編號6所示之物沒收。】 10      107 年4 月14日上午8時46分許後 新北市○○區○○路00巷00○0號萊爾富超商旁 吳志偉基於販賣第二級毒品甲基安非他命之犯意，以持用之0000000000門號行動電話，與黃豐璋之電話聯繫買賣甲基安非他命事宜後，再將甲基安非他命1公克交付予黃豐璋，並收取1,000元之價金。 原判決撤銷。 吳志偉販賣第二級毒品，累犯，處有期徒刑柒年貳月；未扣案犯罪所得新臺幣壹仟元沒收，如全部或一部不能沒收時，追徵其價額；扣案如附表二編號6 、9 所示之物均沒收。 

附表二(即原判決附表六)：扣案物品
編號 品名 保管字號 備註 1 海洛因1 包 原審107 年度保管字第1239號編號3 1.含外包裝袋。 2.毛重8.02公克、淨重7.45公克、驗餘淨重7.44公克、純度81.40%、純質淨重6.06公克。 2 安非他命1 包 原審107 年度保管字第1309號編號1 1.含外包裝袋。 2.毛重14.5151 公克、淨重13.2250 公克、驗餘淨重13.2058 公克、純度99.9%、純質淨重13.2118 公克。 3 安非他命1 包 原審107 年度保管字第1309號編號2 1.含外包裝袋。 2.毛重0.3520公克、淨重0.1660公克、驗餘淨重0.1641 公克。 4 大麻煙斗1 支及所盛裝之大麻1包 原審107 年度保管字第1309號編號3 1.含盛裝大麻之外包裝袋。 2.毛重（含煙斗及外包裝袋）18.6886 公克、淨重0.1567公克、驗餘淨重0.1054公克。 5 安非他命吸食器1 組 原審107 年度保管字第1309號編號7  6 電子秤3 台 原審107 年度保管字第1309號編號4  7 分裝袋9 包 原審107 年度保管字第1309號編號5  8 OPPO手機1 支 原審107 年度保管字第1309號編號10 1.含0000000000門號SIM 卡1 張。 2.IMEI碼：000000000000000 、000000000000000 號。 9 華碩手機1 支 原審107 年度保管字第1309號編號11 1.含0000000000門號SIM 卡1 張。 2.IMEI碼：000000000000000 、000000000000000號。 10 粉末檢品1包 原審107 年度保管字第1239號編號1 1.未檢出法定毒品成分。 2.含外包裝袋。 3.（與編號11合計）毛重5.61公克、淨重4.39公克、驗餘淨重4.31公克。 11 粉末檢品1包 原審107 年度保管字第1239號編號2 1.未檢出法定毒品成分。 2.含外包裝袋。 3.（與編號10合計）毛重5.61公克、淨重4.39公克、驗餘淨重4.31公克。 12 注射針筒8 支 原審107 年度保管字第1309號編號6  13 iPhone手機1 支 原審107 年度保管字第1309號編號8 1.無SIM卡。 2.IMEI碼：000000000000000號。 14 HTC手機1 支 原審107 年度保管字第1309號編號9 1.無SIM卡。 2.IMEI碼：000000000000000號。 15 新臺幣74,800元 原審107 年度保管字第1356號編號1  

附表三：被告吳志偉與黃豐璋間之通訊監察譯文
編號 日期 時間 發話方 受話方 譯文內容 卷證出處 1 107/04/14 08:46:34 黃豐璋 吳志偉 黃：登輝大道往哪裡阿 吳：就萊爾富阿 黃：阿登輝大道是哪？紅樹林過去？ 吳：對了，紅樹林在（再）過去拉，往     淡水一直走 黃：要往淡水一直走？ 吳：沒拉，不要走淡水 偵7131卷第138 頁   08:59:34 黃豐璋 吳志偉 吳：阿你是走過了沒 黃：我到了，萊爾富阿 吳：你不會走出來，你沒看到我喔 黃：在哪裡 吳：你眼色有夠差的 黃：有有有